【裁判字號】    91,簡,320
【裁判日期】    920421
【裁判案由】    綜合所得稅
【裁判全文】
臺北高等行政法院判決                              九十一年度簡字第三二○號
    原      告  甲○○
    被      告  財政部臺灣省北區國稅局
    代  表  人  林吉昌（局長）
                  送達代收人.
右當事人間因綜合所得稅事件，原告不服財政部中華民國九十年十二月二十六日台財
訴字第○九○○○一六○四八號訴願決定，提起行政訴訟，本院判決如左︰
    主  文
訴願決定及原處分（復查決定）均撤銷。
訴訟費用由被告負擔。
    事  實
一、事實概要：原告八十七年度綜合所得稅結算申報，自行申報綜合所得總額新台幣
    （下同）六一六、○八八元，淨額為三六四、一七八元，經被告依財政部台北市
    國稅局通報資料，核定其財產交易所得二四一、一五五元，併其當年度綜合所得
    稅，核定綜合所得總額為八五四、二一三元，淨額為六○五、三三三元，發單補
    徵稅額三○、九四三元。原告不服申請復查，未獲變更，提起訴願亦遭決定駁回
    ，遂提起行政訴訟。
二、兩造聲明：
  (一)原告聲明：訴願決定及原處分均撤銷。
  (二)被告聲明：原核定財產交易所得二四一、一五五元准予註銷，變更核定綜合所得
              總額為六一三、○五八元，淨額為三六四、一七八元。
三、兩造之陳述：
  (一)原告主張之理由：
    台北市○○街二十九號房屋係原告遭他人欺騙利用為人頭而過戶於其名下，該屋
    已辦理高額抵押貸款後始過戶予原告，原告實未支付任何購屋款項，嗣該屋因無
    法繳息而遭法院強制拍賣，原告實無任何交易收入，不應併課綜合所得而補徵稅
    額。
  (二)被告主張之理由：
    原告於九十一年四月二十六日補提房屋異動索引資料，經查其房屋取得日期為八
    十四年十二月二十二日，其房屋取得時設有台北市內湖農會二六、○○○、○○
    ○元債務之擔保，屬其原始取得成本，高於法院拍賣之價額二四、○一○、○○
    ○元，有台灣台北地方法院士林分院民事執行處強制執行計算書分配表可稽，是
    原核定財產交易所得二四一、一五五元准予註銷，變更核定綜合所得總額為六一
    三、○五八元，淨額為三六四、一七八元。
    理  由
一、按「個人之綜合所得總額，以其全年左列各類所得合併計算之：．．．第七類：
    財產交易所得：凡財產及權利因交易而取得之所得：．．．二、財產或權利原為
    出價取得者，以交易時之成交價格，減除原始取得之成本，及其因取得、改良及
    移轉該項資產而支付之一切費用後之餘額為所得額‧‧‧。」為所得稅法第十四
    條第一項第七類所明定。本件被告以原告所有坐落台北市○○區○○街二十九號
    房屋八十七年度經法院拍賣，乃就當年度房屋評定現值百分之二十三核定其財產
    交易所得為二四一、一五五元，併課其當年度綜合所得稅，核定綜合所得總額為
    八五四、二一三元，淨額為六０五、三三三元，發單補徵稅額三０、九四三元，
    固非無見。惟被告嗣就原告起訴後補提資料查核，以前開房屋取得日期為八十四
    年十二月二十二日，當時設有台北市內湖農會二六、○○○、○○○元債務之擔
    保，為原告之原始取得成本，高於法院拍賣之價額二四、○一○、○○○元，是
    原核定財產交易所得二四一、一五五元應予註銷，變更核定綜合所得總額為六一
    三、○五八元，淨額為三六四、一七八元，業據被告具狀陳明在卷。從而原處分
    （復查決定）顯有違誤，訴願決定未予糾正，亦欠妥適，自應由本院予以撤銷，
    由被告另為適法之處分，爰不經言詞辯論為之（本件適用簡易訴訟程序）。
三、據上論結，本件原告之訴為有理由，依行政訴訟法第二百三十三條第一項、第九
    十八條第三項前段，判決如主文。
中    華    民    國    九十二      年      四        月    二十一      日
                 臺 北 高 等 行 政 法 院   第 四 庭
                                  法  官    楊 莉 莉
右為正本係照原本作成。
本件以訴訟事件所涉及之法律見解具有原則性者為限，始得於本判決送達後二十日
內向本院提出上訴狀並表明上訴理由，如已於本判決宣示後送達前提起上訴者，應
於判決送達後二十日內補具上訴理由（均按他造人數附繕本），且經最高行政法院
許可後方得上訴。
中    華    民    國    九十二      年      四        月    二十一      日
                                  書記官   王 俊 權


司法院資訊處製作；財團法人民間司法改革基金會備份。
